Inventaris van het archief van het Hoofdkantoor van de Rotterdamsche Bank NV en van hierbij gedeponeerde archieven, (1755) 1863-1964 (1985)
Nationaal Archief, Den Haag
- ARCHIEF VAN HET HOOFDKANTOOR, A.
  - Bedrijfsvoering, A.6.
    - Opbouw, onderhoud en uitbreiding van relaties, A.6.3.
      - Relaties met andere banken, A.6.3.1.
        - Stukken betreffende een overeenkomst met Brown Brothers & Company te New York, waarbij dit bedrijf de bank zal informeren over syndicaten, eventueel voor de bank hierop zal inschrijven en als trustkantoor voor de effecten zal optreden, 1909; 4; 1 omslag
        - Stukken betreffende het verstrekken van gegevens door de bank te Amsterdam aan de bank te Rotterdam over de financiële verhouding tot buitenlandse banken, 1920-1921; 1405; 1 omslag
        - Rekening-courantboeken, bijgehouden door de bank te Rotterdam voor de bestedingscontrole op door de Herstelbank te 's-Gravenhage verleende kredieten, circa 1945-1955; 922-927; 6 delen
          - I, 922
          - II, 923
          - III, 924
          - IV, 925
          - V, 926
          - VI, 927
        - Correspondentie met de Ceská Banka Union en de Nationale Bank van Bulgarije betreffende tegoeden van de bank in die landen, 1946-1951; 2258; 1 omslag
        - Stukken betreffende bij nostro-banken op naam van de Rotterdamsche Bank aangehouden effectendepots, 1949-1950; 2601; 1 pak
        - Memorie betreffende de discussie over de als concurrentievervalsing beschouwde voorkeursbehandeling van de Nederlandsche Middenstandsbank NV te Amsterdam; met bijlagen, 1955-1956; 692; 1 omslag
        - Stukken betreffende problemen met de CV Kraaijenhagen & Co te Amsterdam over de wederzijdse benadering van elkaars (oud)cliënten, 1955-1956, 1961; 693; 1 omslag
        - Correspondentie van de directie van de bank te Amsterdam met buitenlandse banken over wederzijdse bezoeken, 1956-1959; 684; 1 omslag
        - Rapporten van S. Roet en A.C. Winninghoff betreffende vergelijkingen van de cijfers van de vijf grote Nederlandse banken, zijnde de Rotterdamsche Bank, de Amsterdamsche Bank, de Twentsche Bank, de Nederlandsche Handel-Maatschappij en de Hollandsche Bank-Unie, over de boekjaren 1956-1957 en 1959-1963; met bijlagen, 1957-1963; 687; 1 pak
      - Dienstreizen, A.6.3.2.
        - Rapporten uitgebracht door H.L. Woltersom naar aanleiding van reizen naar het buitenland; met inhoudsopgave, 1935-1959; 681; 1 pak
        - Rapporten uitgebracht door diverse functionarissen naar aanleiding van dienstreizen naar het buitenland; met inhoudsopgaven. Genummerd. Incompleet, 1941-1963; 673-680; 8 pakken
          - 1941-1949 sep [1-50], 673
          - 1949 okt-1952 okt [51-100], 674
          - 1952 nov-1954 jul [101-148], 675
          - 1954 sep-1955 nov [156-199] (voor de ontbrekende nummers in dit inv.nr zie inv.nr 681 in deze rubriek), 676
          - 1955 nov-1957 mei [200-255], 677
          - 1957 jun-1959 feb [256-299], 678
          - 1959 mrt-1961 mrt [300-349], 679
          - 1961 mrt-1963 jun [350-434], 680
        - Stukken betreffende reizen naar Duitsland van R.B.G. Lohman en C.F. Karsten, en naar Spanje van J.A. Grothe van Schellach, 1949; 682; 1 omslag
        - Rapporten van L. Martijn, J. Haarsma en W.F. del Campo Hartman van bezoeken aan bijkantoren, relaties daarvan en aan spaarbanken, 1954-1962; 683; 1 pak
      - Lidmaatschappen, A.6.3.3.
        - Stukken betreffende het commissariaat van L. Proos Hoogendijk bij alsmede zijn lidmaatschap van het College van Curatoren van het Nederlands Instituut van Accountants te Amsterdam, 1936-1952; 1564-1565; 2 pakken
          - 1936-1948, 1564
          - 1948-1952, 1565
        - Stukken betreffende het lidmaatschap van L. Proos Hoogendijk van het bestuur van de Vereeniging voor Bedrijfseconomie te Groningen, 1938-1952; 1566; 1 omslag
        - Stukken betreffende het lidmaatschap van D. Hoogendijk van de Commissie van Toezicht op de Beurzen te Rotterdam, 1939-1948; 1553; 1 pak
        - Stukken betreffende het lidmaatschap van L. Proos Hoogendijk van de Raad van Bestuur van het Instituut voor Onderzoek en Voorlichting op het gebied van Bedrijfs- en Bestuursefficiency (IOV) te Amsterdam, 1948-1951; 537; 1 pak
        - Stukken betreffende het lidmaatschap van L. Proos Hoogendijk van het dagelijks bestuur van de Nederlandse Kamer van Koophandel voor Duitsland te 's-Gravenhage, 1950-1951; 688; 1 pak
        - Stukken betreffende het (plaatsvervangend) lidmaatschap van P. Plantenga van het bestuur van de Centrale Beleggingsraad. Deels genummerd, 1954-1962; 667-669; 3 pakken
          - Notulen, met agenda's en bijlagen 1954, 1956-1958, 667
          - Notulen, met agenda's en bijlagen 1959-1961, 668
          - Diversen 1955-1962, 669
        - Stukken betreffende het lidmaatschap van L. Proos Hoogendijk van het bestuur van de American Businessmen's Club of the Netherlands te Amsterdam, 1955-1958; 691; 1 omslag
        - Stukken betreffende het lidmaatschap van P. Plantenga van het Algemeen Bestuur van de Nederlands-Duitse Kamer van Koophandel te 's-Gravenhage, 1958-1961; 689; 1 pak
        - Stukken betreffende het lidmaatschap van O. van den Berg van de Commissie voor het handelsregister, bank- en verzekeringswezen van de Kamer van Koophandel en Fabrieken te Amsterdam, 1959; 690; 1 pak
        - Stukken betreffende het lidmaatschap van L. Proos Hoogendijk van het dagelijks bestuur van de Nederlandse Organisatie voor het Effectenbedrijf, 1959-1961; 671; 1 pak
        - Stukken betreffende het lidmaatschap van K.H. Beijen van het bestuur van de Nederlands-Franse Kamer van Koophandel te Parijs, 1960-1961; 2128; 1 pak
        - Stukken betreffende het lidmaatschap van C.F. Karsten van de Commissie van Advies uit het Bedrijfsleven bij het Ministerie van Buitenlandse Zaken, 1960-1965; 2129; 1 pak
      - Deelname aan tentoonstellingen en handelsmissies, A.6.3.4.
        - Rapport betreffende de deelname aan de 46e jaarbeurs te Utrecht, [1946]; 703; 1 katern
        - Correspondentie van de Afdeling Algemene Zaken van de bank te Rotterdam betreffende deelname van het kantoor Den Briel aan tentoonstellingen te Vlaardingen en Eindhoven, 1947-1948; 2199; 1 omslag
        - Stukken betreffende het Comité Bankwezen voor de Nationale Energie Manifestatie 1955 (E55), 1954-1956; 704; 1 pak
        - Stukken betreffende de financiële steun aan het plan voor de opzet en exploitatie van de tentoonstelling Waar moet Nederland van bestaan, georganiseerd door de Stichting Onderwijstentoonstellingen te 's-Gravenhage, 1957-1960; 705; 1 pak
        - Koersen vreemde valuta per 27 augustus 1958, samengesteld door de Rotterdamsche Bank ten behoeve van de standhouders op de najaarsbeurs te Utrecht in september 1958, 2838
        - Waarvan moet Nederland bestaan. Leerboekje bij de gelijknamige tentoonstelling, uitgegeven door de Stichting Onderwijstentoonstellingen te 's-Gravenhage in samenwerking met de Rotterdamsche Bank, [1960]; 2237
        - Stukken betreffende een Nederlandse handelsmissie naar de Sovjet-Unie, 1960; 685; 1 omslag
          De Rotterdamsche Bank werd vertegenwoordigd door P.F. Kühler.
      - Teksten van lezingen, artikelen en interviews, A.6.3.5.
        - De Telegraaf, Russisch bijvoegsel nr. 1 van 26 juni 1917, met hierin onder meer de artikelen 'Historische banden' van W. Westerman, 'De handel tusschen Nederland en Rusland', door J. Rothstein, chef van de Russische Afdeling van de Rotterdamsche Bankvereeniging, en 'Nederland en Rusland, het voordeel van directe betrekkingen', van C.J.K. van Aalst, president van de Nederlandsche Handel-Maatschappij, 709; 1 katern
        - ' Industrie en banken', artikel van directeur J.P. van Tienhoven in De Telegraaf, jaarbeursnummer van 20 februari 1917, 710; 1 katern
        - Concepten en minuten van artikelen over de organisatie van het bankwezen, bedoeld voor opname in diverse financiële periodieken. In het Duits en Nederlands, 1924, 1933, z.j; 707; 1 pak
        - Teksten van lezingen van K.H. Beyen, 1961-1964; 2132; 1 omslag
      - Eigen publicaties, A.6.3.6.
        - Rotterdamsche Bankvereeniging. Publicatie met een opsomming van door de bank verleende diensten en lijsten met bij haar betaalbare gestelde coupons, dividenden en lossingen en de door de diverse maatschappijen betaalde dividenden, [1913]; 1746; 1 deel
        - Koersschommelingen. Publicatiereeks van de Rotterdamsche Bankvereeniging, exemplaren van 12 en 13 november 1929, 2664; 1 omslag
        - Brochure van de Midland Bank te Groot-Brittannië, met vertaling in het Nederlands van de inleiding, vermoedelijk voor eigen gebruik, 1930; 711; 1 omslag
        - Brochures van de bank te Amsterdam over de Amsterdamse effectenbeurs. In het Engels, 1931, en Frans, 1934, 1931, 1934; 2271; 1 omslag
        - Monatsbericht, 13e jrg, 1932 nr 10 en 15e jrg, 1934 nrs 1 en 3-7, alsmede Vierteljahresbericht, (1940) nrs 1-2. Publicaties van de Rotterdamsche Bankvereeniging, 1932, 1934, 1940; 706; 1 pak
        - Tarif d'Encaissement pour Banquiers, conditions générales et prescriptions. Publicatie van de Rotterdamsche Bankvereeniging, [1939]; 1383; 1 stuk
        - Documentaire bankcredieten in tijd van oorlog. Publicatie van de Rotterdamsche Bankvereeniging, 1940; 1443; 1 stuk
        - Vragen en antwoorden inzake de deviezenverordening 1940 en de verordening betreffende vijandelijk vermogen (eerste uitgave). Publicatie van de Rotterdamsche Bankvereeniging, 1386; 1 stuk
        - Honderd en één vragen en antwoorden inzake deviezenvoorschriften en monetaire accoorden. Publicatie van de Rotterdamsche Bankvereeniging, 1945; 1389; 1 katern
        - Geldzuivering, Beschikking van den minister van Financiën van 26 september 1945, houdende vaststelling van de beschikking deblokkering 1945. Publicatie van de Rotterdamsche Bankvereeniging, 1355; 1 katern
        - Brochures betreffende het internationale betalingsverkeer, gepubliceerd door de Rotterdamsche Bankvereeniging en de Rotterdamsche Bank, 1945-1948; 1391; 1 pak
        - Brochure houdende inlichtingen over monetaire akkoorden, documentaire kredieten, transito- en driehoeksverkeer, reisverkeer en koersen. Overdruk uit de brochure Honderd en één Vragen en Antwoorden inzake Deviezenvoorschriften en Monetaire Accoorden, 1946; 2263; 1 katern
        - Welke deblokkeeringsvoorschriften zijn van kracht?. Publicatie van de Rotterdamsche Bankvereeniging, 1946; 1392; 1 katern
        - De laatste ronde: een schat van gegevens van belang voor elke houder van Amerikaanse waarden. Publicatie van de Rotterdamsche Bankvereeniging, 1946; 1108; 1 katern
        - De laatste ronde; een schat van gegevens van belang voor elke houder van Amerikaanse waarden. Publicatie van de Rotterdamsche Bank, [1948]; 2235; 1 katern
        - Holland, gateway to Europe! Publicatie van de Rotterdamsche Bank, 1947; 2238; 1 katern
        - La KLM vole au-dessus des continents et des océans en La Hollande sert de tremplin au commerce avec l'Allemagne. Publicaties van de Rotterdamsche Bankvereeniging (1947\1-2), 2253; 1 omslag
        - Goederen en betalingsverkeer met het buitenland. Publicatie van de Rotterdamsche Bankvereeniging. In tweevoud, 1947; 1393; 1 omslag
        - Leidraad bij het besluit betreffende de voorlopige waardering van effecten voor de vermogensaanwasbelasting. Publicatie van de Rotterdamsche Bankvereeniging, [1947]; 2236; 1 katern
        - De Rotterdamsche Bank, uw bankier en uw adviseur in financieele aangelegenheden. Folders uitgegeven door de Rotterdamsche Bank, [1947, 1950]; 2255; 1 omslag
        - Deviezenrestricties in Nederland. Publicaties van de Rotterdamsche Bank, 1948 apr en aug; 1396; 1 omslag
        - Prijscourant voor de definitieve effectenwaardering/heffingen ineens. Publicatie van de Rotterdamsche Bank, 1949; 2234; 1 katern
        - Overzicht van de voornaamste deviezenvoorschriften betreffende de guldenswaarden van niet-ingezetenen. Publicatie van het kantoor Deviezenvergunningen van De Nederlandsche Bank, 1949; 1397; 1 band
        - Folder van de Rotterdamsche Bank betreffende deviezenvoorschriften voor in het buitenland gevestigde rekeninghouders, 1949; 1398; 1 stuk
        - Het internationale betalingsverkeer. Publicaties van de Rotterdamsche Bank, 1949-1951; 1399; 1 omslag
        - Belastinggidsen voor de vermogensbelasting en inkomstenbelasting, uitgegeven door de Rotterdamsche Bank, 1949-1951, 1955, 1964; 2579; 1 omslag
        - Beleggingswaarden. Maandelijkse publicatie van de Rotterdamsche Bank, 1949 apr-1960 dec; 2126; 1 band
        - Wijzigingen in de Zegelwet. Publicatie van de Rotterdamsche Bank. In tweevoud, 1950; 726; 1 omslag
        - Koersen vreemde valuta per ... Kwartaalpublicatie van de Rotterdamsche Bank. Niet compleet, 1950-1964; 2839; 1 omslag
        - International importance of the Dutch tobacco market\L'importance internationale du marché néerlandais du tabac. Publicatie van de Rotterdamsche Bank, 1951; 1442; 1 katern
        - Weekberichten (Hollandse). Publicatie van de Afdeling Syndicaten & Beleggingen, 1952-1964; 2123-2125; 3 pakken
          - 1952-1959 (onvolledig), 2123
          - 1960-1962, 2124
          - 1963-1964, 2125
        - Landbouwberichten en andere periodieke publicaties van de Afdeling Handelsvoorlichting. Zeer onvolledig, 1955-1957; 2201; 1 omslag
        - Bepalingen betreffende het incasseren van wissels, kwitanties etc. op Nederland. Publicatie van de Rotterdamsche Bank, 1956; 1441; 1 stuk
        - Dutch securities 1 en 2. Publicaties van de Rotterdamsche Bank betreffende de aandelen van een aantal grote Nederlandse ondernemingen, 1957; 2239; 1 omslag
        - Koersen vreemde valuta per 27 augustus 1958, samengesteld door de Rotterdamsche Bank ten behoeve van de standhouders op de najaarsbeurs te Utrecht in september 1958, 2838; 1 stuk
        - Enige bijzonderheden over de Zegelwet 1917. Publicatie van de Rotterdamsche Bank, 1959; 2233; 1 katern
        - L'industrie du verre dans les pays Benelux. Publicatie van de Rotterdamsche Bank (no 20), 1960; 2558; 1 deel
        - Publicaties van de Rotterdamsche Bank over de Algemene Kunstzijde Unie (in het Engels) en de vooruitzichten van de petroleumindustrie (in het Duits), 1961; 2278; 1 omslag
        - Leidraad voor de vermogensbelasting 1961 en inkomstenbelasting 1960, met effectenkoerslijst. Publicatie van de Rotterdamsche Bank, 1200; 1 stuk
        - Niederlassungsmöglichkeiten für ausländische Unternehmen in den Niederlanden en Possibilities for establishing foreign companies in the Netherlands. Informatiebrochures van de Rotterdamsche Bank tot werving van investeringen en vestiging vanuit het buitenland, 1961-[1962]; 1444; 1 omslag
        - The Amsterdam Stock Exchange. Publicatie van de Rotterdamsche Bank, 1962; 2248; 1 katern
        - Deviezenvoorschriften. [Interne] publicatie van de Rotterdamsche Bank, 1962; 1404; 1 katern
        - Waarvan moet Nederland bestaan. Leerboekje bij de gelijknamige tentoonstelling, uitgegeven door de Stichting Onderwijstentoonstellingen te 's-Gravenhage in samenwerking met de Rotterdamsche Bank, [1960]; 2237; 1 katern
        - Rendementen van diverse ter beurze van Amsterdam genoteerde obligaties en Nederlandse aandelen, Nederlandse converteerbare obligaties en rentespaarbrieven. Publicatie van de Rotterdamsche Bank, deels met de Nationale Handelsbank, 1963-1964; 2272; 1 omslag
        - Maandelijks effectenbericht, nummer van september 1964 over de NV Koninklijke Zwanenburg-Organon. In het Duits, Frans en Engels, 2282; 1 omslag
        - Effectenoverzicht. Publicatie van de Rotterdamsche Bank en de Nationale Handelsbank, nr 2, 1964; 2273; 1 stuk
        - Een en ander over het beurs- en effectenbedrijf. Publicatie van de Rotterdamsche Bankvereeniging, z.j; 2580; 1 katern
      - Reclameactiviteiten, A.6.3.7.
        - Advertenties betreffende de effectenhandel geplaatst door de Rotterdamsche Bankvereeniging. Ingeplakt, 1913-1924; 708; 1 band
        - Folders en brochures, gepubliceerd door de Rotterdamsche Bankvereeniging, 1921-1940, z.j; 698; 1 pak
        - Stukken betreffende de aankoop van verwisselbare reclameborden voor de bijkantoren, 1927, 1929; 697; 1 omslag
        - Stukken betreffende het opzetten van een nieuw reclamesysteem door de bank te Amsterdam, [1928]; 696; 1 omslag
        - Folders en advertenties betreffende de uitgifte van reiskredietbrieven door de bank te Amsterdam, [1928-1929]; 1439; 1 omslag
        - Stukken betreffende de ontwikkeling van folders over particuliere bankzaken, rekening-courant en safedeposit, [1930]; 699; 1 omslag
        - Stukken betreffende het plaatsen van advertenties, 1938-1939; 695; 1 omslag
        - Stukken betreffende het public relationsbeleid, 1962-1963; 694; 1 pak
        - Public relationsrapport voor de Rotterdamsche Bank, opgesteld door F.E. Hollander en G. van der Mey, public relationsadviseurs te 's-Gravenhage; met concept en bijlagen, 1963; 2578; 1 omslag
        - Rapport Plannen voor publieksreclame 1964 van de Rotterdamsche Bank NV, 2e versie, 2551; 1 band
      - Overige stukken, A.6.3.8.
        - Akte van oprichting door de Rotterdamsche Bankvereeniging van de Stichting Fonds Van Stolk, ter hooghouding van het geslacht Van Stolk. Afschrift en concept, 1916; 701; 1 omslag
        - Stukken betreffende de medewerking aan de verspreiding van circulaires voor de Olympische Spelen te Amsterdam, 1928; 702; 1 omslag
        - Stukken betreffende een onderzoek door de Rotterdamsche Bank naar transito- en exportmogelijkheden van Europa naar de Verenigde Staten, 1948-1949; 1447; 1 omslag
        - Overzicht General Motors Continental door J. Ockeloen; met geleidebrief, 1963; 686; 1 omslag
    - Deelnemingen en commissariaten, A.6.4.
      - Algemeen, A.6.4.1.
        - Staten en notities betreffende de waardering van de deelnemingen en het effectenbezit per 1 januari 1940 en 31 december 1954, 1940, 1950, 1954-1955; 2618; 1 omslag
        - Lijsten van commissariaten bekleed door directeuren en andere functionarissen, door hen getekend, opgemaakt met het oog op de afdracht van de commissarissenbelasting, alsmede lijsten [d.a. 1964] van commissariaten van directeuren van de Amsterdamsche Bank en een lijst van overlappende commissariaten van directeuren van de Rotterdamsche Bank en Amsterdamsche Bank, 1940-1965; 2140; 1 pak
          Betreft: O. van den Berg, 1957-1963; K.H. Beyen, 1962-1963; J.A. Grothe van Schellach, 1949-1960; D. Hoogendijk, 1955-1961; C.F. Karsten, 1957-1963; G. Keuning, 1960-1962; H.J. Knottnerus, 1962-1963; B.J.K. Kolff, 1940-1941; R.F. van Lier, 1953-1958; K.P. van der Mandele, 1940; Y.J.H. van der Meulen, 1940-1944; P. Plantenga, 1954-1963; L. Proos Hoogendijk, 1940-1962; R.F. Roos, 1961-1963; H.J. Slingenberg, 1961-1963; H.N. Wakkie, 1956-1963; L.W. Wildervanck, 1946-1954; H.L. Woltersom, 1940-1954; W.Th. Zweers, 1963; Lijsten geordend per jaar, 1953-1963; Diverse correspondentie, 1941. Voor de Amsterdamsche Bank betreffende de lijsten C.A. Klaasse, J.R.M. van den Brink, J.C.S. Nijenbranding den Boer, C. André de la Porte en O. Vogelenzang.
        - Stukken betreffende aandelen in diverse bedrijven op naam van directeuren van de Rotterdamsche Bank in verband met daar vervulde commissariaten, 1941-1968; 2609; 1 omslag
        - Lijsten van commissariaten van directieleden, z.j; 18; 1 omslag
        - Lijsten van dochtermaatschappijen van de Rotterdamsche Bank, de Amsterdamsche Bank en de Nationale Handelsbank, 1963, z.j; 17; 1 omslag
      - Geconsolideerde deelnemingen, A.6.4.2.
        De deelnemingen opgenomen onder deze rubriek behelzen, voor zover viel na te gaan, die deelnemingen die als zodanig op de balans zijn opgenomen. Dit kunnen zowel meerderheidsdeelnemingen als minderheidsparticipaties zijn.
        - Stukken betreffende door de Rotterdamsche Bankvereeniging voor rekening van J.D. de Man Lapidoth en F.M. van Spengler, directeuren van de Russisch Hollandsche Bank te Petrograd (St. Petersburg) genomen aandelen in deze bank, alsmede inzake hun rechten ten aanzien van deze aandelen, 1916-1917; 2492; 1 omslag
        - Overeenkomsten met de VOF Labouchere & Co te Amsterdam betreffende de onderlinge samenwerking, en tussen de firmanten van Labouchere onderling inzake de opname van Albert Everard Labouchere te Parijs als derde vennoot; met concepten, 1917-1918; 2497; 1 omslag
        - Overeenkomsten tussen de Russisch-Hollandsche Bank te Petrograd en W. Grunsven te Rotterdam en A. Pons en A. Goemans te Amsterdam, alsmede tussen de Petrogradsche Graan-Elevator en Opslagplaatsen Maatschappij te Petrograd en J. van der Elburg te 's-Gravenhage en J. Mulder te Amsterdam, tot regeling van vergoedingen voor gemaakte onkosten wegens hun vertrek uit Rusland; met bijlagen, 1919; 2504; 1 omslag
        - Stukken betreffende het syndicaat gevormd door de Rotterdamsche Bankvereeniging en de Union Bank te Wenen ter ondersteuning van de zaken van de Hollandsche Bank voor de Middellandsche Zee, 1923-1926; 2523; 1 omslag
        - Stukken betreffende de verkoop door de Rotterdamsche Bankvereeniging van haar aandeel in de Hollandsche Bank voor de Middellandsche Zee NV, voor de helft aan de Union Bank te Wenen en voor de andere helft aan de Noord-Hollandsche Handelsassociatie te Amsterdam. Merendeels kopieën, 1923-1927; 2628; 1 omslag
        - Stukken betreffende de deelneming in de NV Administratie-Kantoor van Cultuurwaarden te Rotterdam, 1914, 1926-1960; 25; 1 omslag
        - Stukken betreffende de deelneming in de NV Tikkerdienst te Amsterdam, 1930-1956; 525; 1 omslag
        - Akte van oprichting van de Spaarbank der Rotterdamsche Bankvereeniging. Kopie, 1931; 2270; 1 stuk
        - Stukken betreffende de deelneming in en overname van de Stichting Halfwegsche Spaarbank te Halfweg, 1932, 1948; 27; 1 omslag
        - Stukken betreffende de deelneming in de NV Nederlandsch Administratie- en Trustkantoor te Amsterdam, 1939-1966; 33; 1 omslag
        - Stukken betreffende de deelneming in de NV Vereenigde Groningsche Scheepsbouwwerven te Rotterdam, 1939-1968; 601-2122; 1 deel, 1 pak en 1 omslag
          - Vergadering van aandeelhouders van 1960 1960, 601; omslag
          - Balansboek over de boekjaren 1938-1967 1939-1968, 2121
          - Journaal, bankboek en kasboek 1940-1967, 2122; pak
        - Stukken betreffende de deelneming in de Assurantie Maatschappij De Zeven Provinciën NV te 's-Gravenhage, 1941-1963, 1967; 39; 1 pak
        - Stukken betreffende de deelneming in de Nederlandsche Maatschappij voor Zuid-Amerika NV te Rotterdam, 1948-1964, z.j; 44; 1 pak
        - Stukken betreffende de deelneming in de NV Industriebank in Limburg te Maastricht, 1955-1964; 47; 1 pak
        - Stukken betreffende de deelneming in de Nederlandsche Credietverzekering Maatschappij te Amsterdam, 1957-1965; 56; 1 omslag
        - Stukken betreffende de deelneming in de NV Nederlandse Overzeese Financierings Maatschappij te Amsterdam, 1963; 71; 1 omslag
      - Overige deelnemingen, A.6.4.3.
        - Akte van overeenkomst met L.E. Tels & Co CV te Amsterdam betreffende de gezamenlijke oprichting van L.E. Tels & Co's Handelmaatschappij NV te Amsterdam, 1912; 2481; 1 stuk
        - Stukken betreffende de oprichting door de Rotterdamsche Bankvereeniging, de Bank van Huydecoper & Van Dielen NV te Utrecht, A. Bloembergen & Zonen's Bank NV te Leeuwarden, B. Hartelust Comp Ltd te Leeuwarden en de NV 's-Gravenhaagsche IJzerwarenmaatschappij, v/h D.J. Enthoven & Zoon te 's-Gravenhage van een NV tot voortzetting van de zaken van Hartelust en de 's-Gravenhaagsche IJzerwarenmaatschappij, 1913; 2482; 1 omslag
        - Statuten en notulen van de oprichters-aandeelhoudersvergadering van de NV Bouwgrondmaatschappij Van Hogendorpsplein te Rotterdam, 1914; 19; 1 omslag